# 外商投资企业提取储备基金，是否有比例限制？陈版

提问人：呼叫帮助 时间：2010-04-02 17:07:41
外商投资企业提取储备基金，是否有比例限制？

回答人：chenyiwei
回复 楼主 呼叫帮助 的帖子没有最高比例限制。只有外商独资企业规定提取比例不得低于10%，但在达到注册资本的50%以后也可以不再提取。

提问人：guizilaile00 时间：2013-03-18 17:20:54
回复 chenyiwei 的帖子
计提了储备基金外，是否仍应依据企业会计准则规定计提盈余公积10%

回答人：chenyiwei
不用同时计提。可参阅《计学撮要》P367～ 370 。